臺灣高等法院臺中分院刑事裁定　　　　 96年度毒抗字第655號
抗　告　人
即　被　告　甲○○
　　　　　　　　　　臺灣台中看守所附設勒戒所
上列抗告人因聲請強制戒治案件，不服台灣台中地方法院中華民
國96年7月16日裁定（96年度毒聲字第796號）提起抗告，本院裁
定如下：
        主文
原裁定撤銷。
甲○○令入戒治處所施以強制戒治，其期間為陸個月以上，至無
繼續強制戒治之必要為止，但最長不得逾壹年。
        理由
一、抗告意旨略以：抗告人自96年5月15日被傳喚到台灣台中看
    守所附設觀察勒戒所觀察勒戒，並無告知何原因，而傳喚觀
    察勒戒也無任何條文或觀察勒戒執行指揮書，即令入勒戒所
    勒戒，迄今已逾觀察勒戒之法定期限二個月，原審裁定已屬
    違背法令之執行，為此提起抗告等語。
二、查抗告人自95年8月24日起至95年8月31日止，在桃園縣龜山
    鄉○○街11巷6號4樓住處及其他不詳地點，施用第一級毒品
    海洛因多次，為警於95年8月31日上午7時30分許，在上址為
    警查獲並採尿，所採尿液經鑑定後有嗎啡陽性反應，有中山
    醫學大學附設醫院之檢驗報告可稽，嗣經檢察官於95年10月
    11日以95年毒偵字第4648號聲請法院裁定將抗告人送勒戒處
    所觀察勒戒，法院於95年11月29日以95年毒聲字第1619號裁
    定被告應觀察勒戒，而抗告人經觀察勒戒結果，認有繼續施
    用毒品傾向，由檢察官於96年7月5日以96年度聲戒字第157
    號聲請將抗告人裁定入戒治處所施以強制戒治，有各該聲請
    書及裁定在卷足憑。是抗告人認未告知何原因及無任何條文
    即對其觀察勒戒，顯有誤會。
三、按毒品危害防制條例第20條第1項規定，觀察勒戒，其期間
    不得逾二月；同條第2項規定，強制戒治，其期間為六個月
    以上至無繼續強制戒治之必要為止，但最長不得逾一年，法
    有明文。則原裁定主文為：「甲○○令入戒治處所施以強制
    戒治一年」，即有未當。雖原審於96年7月23日以裁定更正
    為：「甲○○令入戒治處所施以強制戒治，其期間為陸個月
    以上，至無繼續強制戒治之必要為止，但最長不得逾一年」
    ，由於更正裁定，並非法院就事件之爭執重新為裁判，不過
    將裁判中誤寫、誤算或其他類此之顯然錯誤，加以更正，使
    裁判中所表示者，與法院本來之意思相符，原裁判之意旨，
    並未因而變更，始可為之。本件原裁定係令抗告人入戒治處
    所強制戒治一年，而裁定更正結果，係令抗告人入戒治處所
    強制戒治，期間為六個月以上至無繼續強制戒治之必要為止
    ，但最長不得逾一年，顯然原裁判之意旨已因更正裁定而變
    更，此與大法官會議釋字第43號解釋之意旨不符，自不得以
    該解釋作為本件更正裁定之依據。
四、按觀察勒戒後，認受觀察勒戒人有繼續施用毒品傾向者，檢
    察官應聲請法院裁定令入戒治處所施以強制戒治，法有明文
    。本件抗告人經觀察勒戒後，認有繼續施用毒品傾向，已詳
    述如上，則檢察官聲請原審裁定令抗告人入戒治處所施以強
    制戒治即無不合，唯原審裁定主文所示強制戒治之期間與法
    律明文規定不符，而此主文之內容又不能以裁定更正，業已
    敘述如前，雖抗告人之抗告為無理由，然原裁定尚有未當，
    仍應由本院加以撤銷，爰依法裁定如主文所示。
五、據上論結，應依刑事訴訟法第413條、毒品危害防制條例第
    20條第2項，裁定如主文。
中　　華　　民　　國　　96　　年　　8 　　月　　22　　日
                  刑事第八庭  審判長法  官    羅  得  村
                                    法　官    劉  榮  服
                                    法　官    陳  宏  卿
上列正本證明與原本無異。
不得再抗告。
                                    書記官    陳  曉  青
中　　華　　民　　國　　96　　年　　8　　 月　　23　　日
